臺灣高雄地方法院刑事判決　　　　　 100年度審訴字第1891號
公　訴　人　臺灣高雄地方法院檢察署檢察官
被　　　告　柯俊光
上列被告因毒品危害防制條例案件，經檢察官提起公訴（100 年
度毒偵字第3227號、第3924號），被告於準備程序進行中就被訴
事實為有罪之陳述，經本院告知簡式審判程序之旨，並聽取被告
與公訴人之意見後，裁定依簡式審判程序審理，判決如下：
    主  文
柯俊光施用第一級毒品，處有期徒刑捌月；又施用第一級毒品，
處有期徒刑捌月，扣案之第一級毒品海洛因壹包（含包裝袋，驗
後淨重零點零伍陸公克）、針筒壹支，均沒收銷燬之；又施用第
二級毒品，共貳罪，各處有期徒刑肆月。應執行有期徒刑壹年捌
月，扣案之第一級毒品海洛因壹包（含包裝袋，驗後淨重零點零
伍陸公克）、針筒壹支，均沒收銷燬之。
    事  實
一、柯俊光前因施用毒品案件，經本院以98年度審毒聲字第511
    號裁定令入勒戒處所施以觀察、勒戒後，認有繼續施用毒品
    傾向，復以98年度審毒聲字第996 號裁定令入戒治處所施以
    強制戒治，於民國99年6 月11日戒治期滿執行完畢出所。詎
    柯俊光猶不知戒除毒癮，復分別基於施用第一級毒品海洛因
    及第二級毒品甲基安非他命之犯意，為下列行為：
  (一)先於100 年5 月1 日16時許經警採尿時起回溯72小時、96小
    時內之某時（扣除公權力拘束時間），在某不詳地點，以針
    筒注射之方式，施用第一級毒品海洛因1 次，及以燒烤玻璃
    球吸食煙霧之方式，施用第二級毒品甲基安非他命各1 次。
    嗣其於100 年5 月1 日13時許，在高雄市○○區○○路16巷
    8 之6 號，因另涉他案為警查獲，復經其同意採集尿液送驗
    後，結果呈安非他命、甲基安非他命、可待因、嗎啡陽性反
    應。
  (二)又於100 年5 月11日22時30分許，在高雄市○○區○○路與
    河北路之公園廁所內，以針筒注射之方式，施用第一級毒品
    海洛因1 次；及於100 年5 月12日3 時56分許回溯之96小時
    內，在上開公園，以燒烤玻璃球吸食煙霧之方式，施用第二
    級毒品甲基安非他命1 次。嗣於100 年5 月12日1 時20分許
    ，在高雄市○○區○○路與樂仁路口，為警盤查並扣得第一
    級毒品海洛因（驗後淨重0.056 公克）及注射針筒1 支等物
    ，經其採尿送驗，呈可待因、嗎啡及安非他命、甲基安非他
    命陽性反應。
二、案經高雄市政府警察局暨高雄市政府警察局岡山分局移送臺
    灣高雄地方法院檢察署檢察官偵查起訴。
    理  由
一、本件被告柯俊光所犯係死刑、無期徒刑、最輕本刑為3 年以
    上有期徒刑以外之罪，其於準備程序進行中，就被訴事實為
    有罪之陳述，經受命法官告知簡式審判程序之旨，並聽取當
    事人之意見後，本院合議庭認無不得或不宜改依簡式審判程
    序進行之情形，爰依刑事訴訟法第273 條之1 第1 項規定，
    裁定本件由受命法官獨任進行簡式審判程序。又本件卷內之
    證據資料，依同法第273 條之2 規定，不受同法第159 條第
    1 項關於傳聞法則規定之限制，依法均有證據能力，合先敘
    明。
二、上揭事實，業據被告於本院審理中坦承不諱，並有高雄市政
    府警察局岡山分局毒品案尿液對照表（代號：岡100173）、
    台灣檢驗科技股份有限公司100 年5 月26日濫用藥物檢驗報
    告（代號：岡100173）、高雄市政府警察局保安警察大隊扣
    押筆錄、高雄市政府警察局保安警察大隊扣押物品目錄表、
    高雄市政府警察局保安警察大隊迅雷中隊偵辦毒品危害防制
    條例嫌疑人尿液採證代碼對照表（代碼：L 專-100372 ）、
    台灣檢驗科技股份有限公司100 年6 月3 日濫用藥物檢驗報
    告（檢體編號：L 專-100372 ）等證據在卷可稽。而扣案之
    毒品1 包（驗後淨重0.056 公克），經送驗後，結果確實含
    有第一級毒品海洛因之成分，有卷附高雄市立凱旋醫院100
    年6 月7 日濫用藥物成品檢驗鑑定書（偵卷第32頁）可按，
    足認被告前開任意性之自白與事實相符，得作為被告有罪之
    證據。又被告前因施用毒品案件，經本院以98年度審毒聲字
    第511 號裁定令入勒戒處所施以觀察、勒戒後，認有繼續施
    用毒品傾向，復以98年度審毒聲字第996 號裁定令入戒治處
    所施以強制戒治，於99年6 月11日戒治期滿執行完畢出所乙
    情，有臺灣高等法院被告前案紀錄表1 份附卷可按，其於前
    案觀察、勒戒及強制戒治執行完畢後，5 年內再犯本件施用
    毒品罪之事實，事證明確，應予依法論科。
三、核被告所為，分別係犯毒品危害防制條例第10條第1 項之施
    用第一級毒品罪，及同條例第10條第2 項之施用第二級毒品
    罪。被告為施用而持有第一、二級毒品之低度行為，為施用
    第一、二級毒品之高度行為所吸收，不另論罪。又被告上開
    2 次施用第一級毒品，及2 次施用第二級毒品之犯行間，犯
    意各別，行為互殊，應予分論併罰。爰審酌被告前因施用毒
    品案件，迭經觀察、勒戒及強制戒治後，竟再為本件犯行，
    足見其惡習非淺，且戒絕毒癮之意志不堅，未能體悟施用毒
    品對自己、家人造成之傷害及社會之負擔，自屬可議；參以
    被告犯後坦承犯行，且施用毒品本質上係屬戕害自身健康之
    行為，尚未直接危害他人，反社會性程度應屬較低，及其施
    用毒品之前科紀錄、智識程度為國中肄業，從工，每月收入
    約新臺幣3 、4 萬元等一切情狀，分別量處如主文所示之刑
    ，並依刑法第51條第5 款之規定，定其應執行之刑，以資懲
    儆。至扣案第一級毒品海洛因1 包（驗後淨重0.056 公克）
    ，業經高雄市立凱旋醫院鑑驗係屬第一級毒品海洛因無訛，
    已如前述，而包裝袋與其上殘留之毒品，均已難以分析剝離
    ，俱應依毒品危害防制條例第18條第1 項前段規定，不問屬
    於犯人與否，併宣告沒收銷燬之，至於送鑑耗損之海洛因粉
    末，既已滅失，自無庸再予宣告沒收銷燬之必要。又扣案針
    筒1 支，經送驗後，結果亦殘留有第一級毒品海洛因之成分
    ，此亦有高雄醫學大學附設中和紀念醫院檢驗報告1 紙存卷
    足參，衡情自難與毒品分離，應視同毒品，併依上開規定沒
    收銷燬之，附此敘明。
據上論斷，應依刑事訴訟法第273 條之1 第1 項、第284 條之1
、第299 條第1 項前段，毒品危害防制條例第10條第1 項、第2
項、第18條第1 項前段，刑法第11條、第51條第5 款，判決如主
文。
本案經檢察官王清海到庭執行職務。
中    華    民    國    100   年    10    月    31    日
                  刑事第十庭    法  官  林裕凱
以上正本證明與原本無異。
如不服本判決應於收受判決後10日內向本院提出上訴書狀，並應
敘述具體理由。其未敘述上訴理由者，應於上訴期間屆滿後20日
內向本院補提理由書(均須按他造當事人之人數附繕本)「切勿逕
送上級法院」。
中    華    民    國    100   年    10    月    31    日
                                書記官  黃振祐
附錄所犯法條
毒品危害防制條例第10條
施用第一級毒品者，處 6 月以上 5 年以下有期徒刑。
施用第二級毒品者，處 3 年以下有期徒刑。